【裁判字號】    94,訴,3987
【裁判日期】    950123
【裁判案由】    毒品危害防制條例
【裁判全文】
臺灣高雄地方法院刑事判決              94年度訴字第3987號
公  訴  人  臺灣高雄地方法院檢察署檢察官
被      告  乙○○
上列被告因毒品危害防制條例案件，經檢察官提起公訴（94年度
毒偵字第8436號），嗣被告就被訴事實為有罪之陳述，並聽取當
事人之意見後，本院合議庭裁定改依簡式審判程序由受命法官獨
任進行審判程序，並判決如下：
    主  文
乙○○施用第一級毒品，累犯，處有期徒刑捌月。
    事  實
一、乙○○前於民國87年間因施用毒品案件，經本院裁定送觀察
    、勒戒後，認有繼續施用毒品之傾向，復經本院裁定送戒治
    處所施以強制戒治，嗣於89年12月9 日強制戒治期滿釋放，
    由臺灣高雄地方法院檢察署於90年1 月9 日以90年度戒毒偵
    字第78號不起訴處分確定。詎乙○○明知海洛因業經公告列
    為毒品危害防制條例第2 條第2 項第1 款之第一級毒品，不
    得非法持有、施用，竟猶不知戒絕悔改，於前開施用毒品強
    制戒治執行完畢釋放後5 年內，復基於施用第一級毒品海洛
    因之犯意，於94年9 月25日下午4 時許，在高雄縣岡山鎮○
    ○街19號友人住處，以將海洛因摻入香煙之方式，施用第一
    級毒品海洛因1 次，嗣於94年9 月25日下午5 時55分許，在
    上址友人住處旁為警查獲，並經其同意採集尿液送驗，始知
    悉上情。
二、案經高雄縣政府警察局岡山分局報請臺灣高雄地方法院檢察
    署偵查起訴。
    理  由
壹、程序方面：
一、按除被告所犯為死刑、無期徒刑、最輕本刑為3 年以上有期
    徒刑之罪或高等法院管轄第一審案件者外，於法院行準備程
    序進行中，被告先就被訴事實為有罪之陳述時，審判長得告
    知被告簡式審判程序之旨，並聽取當事人、代理人、辯護人
    及輔佐人之意見後，裁定進行簡式審判程序；且受命法官行
    準備程序，與法院或審判長有同一之權限；又簡式審判程序
    之證據調查，不受刑事訴訟法第159 條第1 項、第161 條之
    2 、第161 條之3 、第163 條之2 及第164 條至第170 條規
    定之限制，刑事訴訟法第273 條之1 第1 項、第279 條第2
    項前段、第273 條之2 分別定有明文。
二、查本件被告乙○○所犯為死刑、無期徒刑、最輕本刑為3 年
    以上有期徒刑以外之罪，且非高等法院管轄第一審之案件，
    其於準備程序中就前揭被訴事實為有罪之陳述，經法官告知
    簡式審判程序之旨，並聽取公訴人及被告之意見後，本院認
    無不得或不宜改依簡式審判程序進行之處，爰依前揭規定，
    經本院合議庭裁定由受命法官獨任進行簡式審判程序，核先
    敘明。
貳、實體方面
一、上揭事實，業據被告乙○○於本院審理中坦承不諱，且查：
（一）被告於94年9 月25日，為警採集尿液並經送驗結果，呈嗎
      啡陽性反應之事實，有台灣檢驗科技股份有限公司94年10
      月7 日濫用藥物尿液檢驗報告（檢體編號為：岡峰707 號
      ）1 紙在卷可稽，核與被告自白相符，堪予採為論罪之證
      據，被告犯行洵堪認定。
（二）被告前於87年間因施用毒品案件，經本院裁定送觀察、勒
      戒後，認有繼續施用毒品之傾向，復經本院裁定送戒治處
      所施以強制戒治，嗣於89年12月9 日強制戒治期滿釋放，
      由臺灣高雄地方法院檢察署於90年1 月9 日以90年度戒毒
      偵字第78號不起訴處分確定，此有臺灣高等法院被告前案
      紀錄表及臺灣高雄地方法院檢察署被告刑案資料查註紀錄
      表各1 份在卷可稽，其於執行觀察、勒戒及強制戒治執行
      完畢釋放後，5 年內再犯毒品危害防制條例第10條第1 項
      之施用第一級毒品犯行，所為與毒品危害防制條例第23條
      第2 項之規定相符，依法即應予論科。
二、按海洛因係毒品危害防制條例第2 條第2 項第1 款所稱之第
    一級毒品，故核被告所為，係犯該條例第10條第1 項之施用
    第一級毒品罪。被告持有第一級毒品海洛因，進而施用，其
    前後持有之低度行為均應為施用之高度行為所吸收，不另論
    罪。查被告前因違反肅清煙毒條例案件，經本院分別判處有
    期徒刑7 月、4 年2 月，應執行有期徒刑4 年6 月，於86年
    9 月2 日因縮短刑期假釋出監，於92年1 月31日期滿執行完
    畢，有卷附臺灣高等法院被告前案紀錄表1 份可按，其受有
    期徒刑之執行完畢，5 年以內再犯本件有期徒刑以上之罪，
    為累犯，依法加重其刑。審酌被告經觀察、勒戒、強制戒治
    ，未能戒絕毒癮，其竟再次施用第一級毒品海洛因而觸法，
    顯見其無悔改之意，意志不堅，一犯再犯，有失政府制定毒
    品危害防制條例之立法美意，惟念其施用毒品乃自戕一己之
    身體健康，尚未害及他人，有心戒治卻往往身不由己，所生
    危害非大，次數僅有1 次，且犯後坦承態度等一切情狀，量
    處如主文所示之刑，以資懲儆。至扣案摻有第一級毒品海洛
    因之香煙1 支，雖係在被告身上所查獲，係同時查獲之李濬
    瑋所有，亦非供被告本件施用毒品所用之物，業據被告及李
    濬瑋、張榮信供陳在卷，既與本件無關，即不予宣告沒收。
據上論斷，應依刑事訴訟法第273 條之1 第1 項、第299 條第1
項前段，毒品危害防制條例第10條第1 項，刑法第11條、第47條
，判決如主文。
本案經檢察官甲○○到庭執行職務。
中    華    民    國    95    年    1     月    23    日
                  刑事第十五庭  法  官  陳筱蓉
以上正本證明與原本無異。
如不服本判決，應於收受送達後10日內向本院提出上訴書狀。
中    華    民    國    95    年    1     月    24    日
                                 書記官 梁瑜玲
附錄本案論罪科刑法條全文：
毒品危害防制條例第10條
施用第一級毒品者，處六月以上五年以下有期徒刑。
施用第二級毒品者，處三年以下有期徒刑。


司法院資訊處製作；財團法人民間司法改革基金會備份。
